【裁判字號】    89,婚,1073
【裁判日期】    900628
【裁判案由】    離婚
【裁判全文】
臺灣臺中地方法院民事判決                        八十九年度婚字第一○七三號
    原      告  甲○○
    被      告  乙○○
右當事人間請求離婚事件，本院判決如左：
    主    文
准原告與被告離婚。
訴訟費用由被告負擔。
    事    實
甲、原告方面：
  一、聲明：如主文第一項所示。
  二、陳述：
  （一）原告於民國八十四年五月二十日返回大陸南京探親，曾搭乘被告駕駛之計程車並協
        助幫忙搬提物件至原告住處，故原告即招待茶水，其後約過十天被告於某傍晚親自
        到訪，藉詞其夫遊手好閒，不照顧家計，其雖駕車營業猶入不敷出，欲向原告借貸
        ，原告告以時刻已晚隔日將前往蘇州辦事，被告不覺唐突？但被告於翌日早上仍至
        火車站，見原告排隊買票，竟稱至賣票時就亂擠，其已代購妥車票兩張，乃不同車
        廂，願陪同前往蘇州，原告再三拒絕終拗不過始同意被告同行，惟原告抵蘇州辦完
        事後即自行前往常州探親，未與被告同返南京，嗣於八十六年十月間被告突然來電
        問好及再次提及借貸一事，原告念及被告之前熱心幫忙，無怨無求的照拂，允匯款
        四千元人民幣予被告，自此被告書信往來稱有意委身於原告，一再強調除栽培女兒
        就學外，什麼條件都不要，原告求偶心切故於八十八年五月十二日依約飛抵南京預
        定之飯店住宿欲辦理結婚，被告稱要看原告帶去之結婚飾物，觀看後竟謂原告給予
        被告之項鍊與贈予被告弟媳者同價，似未重視被告而拒收等語，第二天被告來要了
        一千元人民幣，說兩造不要結婚好了，做個好朋友，可隨時來探望等語，被告突來
        之變卦確令原告錯愕不悅，但被告於其後數天仍糾纏不斷，兩造終究辦妥結婚手續
        ，原告亦給付被告二萬五千元之人民幣，約明其中一萬三千元為支付被告女兒之學
        費，六千元為生活費，餘款為被告自行支配，約妥返台即速辦理被告來台手續，嗣
        原告已於八十八年八月十六日委請旅行社交付被告來台證件，詎被告竟藉詞其積欠
        他人四萬元人民幣未償，哭訴不能來台請求諒解，原告告以未來台即不代為償債，
        請自行考慮，嗣被告於同年十一月二十六日來台，鑑於被告言行屢次反覆無常，原
        告已萌戒心，故留意被告對外聯絡之電話並錄音查證，始知當初勉強接受婚姻實屬
        騙局，被告不但與前夫維持關係，猶有男性密友數人，行為不貞，被告時而吵著要
        買物品、打工或要求代償債，原告已知底細當無法忍受即以實情反譏，被告自此執
        意外出打工，置原告生活於不顧，雖原告突因病住院開刀，被告亦不願陪伴，顯然
        與婚前承諾不符，被告仍於每晨六時三十分出門至晚上七時後始返家，嗣被告於八
        十九年二月二十四日非法打工被逮而遣送出境，經原告仔細回想本件婚姻，恐因求
        偶心切未加思索而受騙，被告既無履行及維繫婚姻之誠意，甚且擅自非法打工被遣
        返，夫妻情分早已蕩然無存，婚姻名存實亡，難期維持，為此依民法第一千零五十
        二條第二項之規定，請求准許裁判離婚。
  三、證據：提出戶籍謄本一份、結婚證書影本一份、結婚公證書影本一份、認證書影本一
      份、傳真函一份、台中縣警察局烏日分局函影本一份、電話錄音及譯文一份、收機話
      費收據印本二份、被告婚前來函四份為證。
乙、被告方面：
    被告未於言詞辯論期日到場，亦未提出任何書狀作有聲明或陳述。
丙、本院依職權向台中縣警察局烏日分局查詢被告非法打工遣送出境之資料。
    理    由
一、被告未於言詞辯論期日到場，核無民事訴訟法第三百八十六條各款所列情形之一，爰依
    原告聲請，由其一造辯論而為判決。
二、原告主張於八十四年五月二十日返回大陸南京探親，曾搭乘被告駕駛之計程車並獲協助
    幫忙搬提物件至住處，故招待茶水而相識，其後約過十天被告於某傍晚親自到訪，藉詞
    家計困窘，欲向原告借貸，原告告以被告所為唐突？但被告於翌日早上仍至火車站，見
    原告排隊買票，竟稱至賣票時就亂擠，其已代購妥車票兩張，乃不同車廂，願陪同前往
    蘇州，原告再三拒絕終拗不過始同意被告同行但未同返，嗣於八十六年十月間被告突然
    來電問好及再次提及借貸一事，原告念及被告之前熱心幫忙，無怨無求，允匯款四千元
    人民幣予被告，自此被告書信往來稱有意委身於原告，一再強調除栽培女兒唸書外，什
    麼條件都不要，嗣原告於八十八年五月十二日飛抵南京預定之飯店住宿，被告稱要看原
    告帶去之結婚飾物，觀看畢竟謂原告給予被告之項鍊與贈予被告弟媳者同價，似未重視
    被告而拒收等語，第二天被告來要了一千元人民幣，說兩造不要結婚好了，做個好朋友
    ，可隨時來探望等語，被告突來之變卦確令原告錯愕，但被告於其後數天仍糾纏不斷，
    兩造終究辦妥結婚手續，原告亦給付被告二萬五千元之人民幣安家費，返台即速為辦理
    被告來台手續交件，詎被告竟藉詞其積欠他人四萬元人民幣未償，哭訴不能來台請求諒
    解，原告告以未來台即不代為償債，請自行考慮，嗣被告於同年十一月二十六日來台，
    鑑於被告言行屢次反覆無常，原告已萌戒心，故留意被告對外聯絡之電話並錄音查證，
    始知當初勉強接受婚姻實屬騙局，被告不但與前夫維持關係，猶有男性密友數人，行為
    不貞，原告已知底細當無法忍受即以實情反譏，被告自此執意外出打工，置原告生活於
    不顧，雖原告突因病住院開刀，被告亦不願陪伴，顯然與婚前承諾不符，被告仍於每晨
    六時三十分出門至晚上七時後始返家，嗣被告於八十九年二月二十四日非法打工被逮而
    遣送出境，經原告仔細回想本件婚姻，恐因求偶心切未加思索而受騙，被告既無履行及
    維繫婚姻之誠意，甚且擅自非法打工被遣返，夫妻情分早已蕩然無存，婚姻名存實亡，
    難期維持之事實，業據提出戶籍謄本一份、結婚證書影本一份、結婚公證書影本一份、
    認證書影本一份、傳真函一份、台中縣警察局烏日分局函影本一份、電話錄音及譯文一
    份、收機話費收據印本二份、被告婚前來函四份為證；本院依職權調閱被告非法打工被
    查獲遣返時於警局所製筆錄，被告亦陳稱係因須錢還債始與吳老先生（指原告）結婚等
    語，有台中縣警察局烏日分局函一份附卷，又原告提出之錄音帶及譯文顯示：被告確與
    數名不詳姓名男子聯絡，表示一心思念大陸前夫及女兒或友人，將來回大陸還是一家人
    等情，業經本院勘驗屬實，且被告亦未到庭或以書狀作何陳述或答辯，自堪認原告上開
    主張為真實。
三、按夫妻有民法第一千零五十二條第一項以外之重大事由，難以維持婚姻者，夫妻之一方
    得請求離婚，民法第一千零五十二條第二項定有明文。經查，本件婚姻，被告既無履行
    及維繫婚姻之誠意，甚且擅自非法打工被遣返，夫妻情分早已蕩然無存，婚姻名存實亡
    ，出現不能維持婚姻之重大事由，兩造在客觀上確實有重大事由存在已達於難以維持婚
    姻生活之程度，從而，原告依據民法第一千零五十二條第二項據以訴請離婚，依法並無
    不合，應予准許。
據上論結，本件原告之訴為有理由，依民事訴訟法第三百八十五條第一項前段、第七十八條
，判決如主文。
中        華        民        國   九十     年      六       月    二十八     日
                                      臺灣臺中地方法院家事法庭
~B法      官  張惠立
右為正本係照原本作成
如對本判決上訴應於判決送達後廿日向本院提出上訴狀
中        華        民        國   九十     年      六       月    二十九     日
~B法院書記官


司法院資訊處製作；財團法人民間司法改革基金會備份。
